臺灣士林地方法院交通事件裁定　　　　　　　　　九十二年度交聲字第一一二九號
　　原處分機關　臺北巿交通事件裁決所
　　異　議　人
　　即受處分人　　甲○○
右列受處分人因違反道路交通管理處罰條例案件，對於臺北市交通事件裁決所民國九
十二年八月十四日所為之處分（原處分案號：北市裁三字第駕裁二二─ＡＨＩ三００
三八三號），聲明異議，本院裁定如左：
    主  文
異議駁回。
    理  由
一、按道路交通管理處罰條例第五十條第二款規定：汽車駕駛人倒車前未顯示倒車燈
    光，或倒車時不注意其他車輛或行人者者，處二百元以上四百元以下（即新臺幣
    六百元以上一千二百元以下）罰鍰。
二、原處分機關係以：異議人即受處分人甲○○於民國（下同）九十二年四月十八日
    九時四十分駕駛八Ｃ─九一四七號自用小客車於忠孝東路七段六三五號前外側車
    道倒車進入路邊停車格時，其右後側車身與路邊停放之ＥＶ─八八０八號自用小
    客車左後葉子板及左後輪胎擦撞而肇事。經警舉發「倒車時未注意其他車輛或行
    人」之違規。又因異議人逾越應到案期限三十日以上，依據違反道路交通管理事
    件統一裁罰基準表第五十條第二款規定，逕行裁決處罰罰鍰新台幣一千二百元整
    。
三、本件異議意旨略以：異議人確於前揭時地駕駛八Ｃ─九一四七號自用小客車，惟
    當時係正準備倒車而尚未倒車，係與路邊停放之陳璧瑤所有之ＥＶ─八八０八號
    自用小客車併排停車，並未碰撞該車，為此依法聲明異議等語。
四、經查：異議人於前述時地駕駛八Ｃ─九一四七號自小客車於忠孝東路七段六三五
    號前外側車道由西往東方向倒車進入路邊停車格時，其右後側車身與路邊停放之
    ＥＶ─八八０八號自用小客車左後葉子板及左後輪胎擦撞而肇事等情，業據被害
    人即ＥＶ─八八０八號自用小客車車主陳璧瑤指訴甚明，稱：「當時我車已停於
    忠孝東路七段六三五號前，且我已辦完事準備去開車時，正巧見一自小客車八Ｃ
    ─九一四七正在倒車，欲將車輛靠邊停車，此時該自小客車八Ｃ─九一四七之右
    後側車身與我車之左後葉子板發生擦撞因而肇事」等語，有臺北市政府警察局南
    港分局交通警察分隊製作之交通事故談話紀錄表在卷可稽。且異議人於肇事後駛
    離現場，嗣經被害人報警後，為警於忠孝東路七段攔停，當場查驗二車之車損情
    形，異議人之八Ｃ─九一四七號自用小客車（即Ａ車）為：右後側車身擦撞痕。
    被害人之ＥＶ─八八０八號自用小客車（即Ｂ車）則為：左後葉子板、及左後輪
    胎擦撞痕，亦有道路交通事故調查報告表之記載可按。是二車受損之部位，核與
    被害人所指異議人倒車時碰撞被害人車輛之相關位置相符，被害人之指訴應與事
    實相符，堪予採信。異議人辯稱當時僅併排停車，尚未倒車云云，顯係事後卸責
    之詞，不足採信。故本件異議人違規行為明確，且逾越應到案期限三十日以上，
    從而，原處分機關援引前揭規定，對異議人裁處罰鍰一千二百元，核無不當。本
    件異議為無理由，應予駁回。
據上論斷，應依道路交通案件處理辦法第十九條，裁定如主文。
中      華      民      國    九十三    年      一      月    三十一    日
                                臺灣士林地方法院交通法庭
                                    法  官  彭  洪  媛
右正本證明與原本無異。
如不服本裁定應於送達後五日內向本院提出抗告狀。
                                    書記官  周  霙  蘭
中      華      民      國    九十三    年      二      月      六      日
